臺灣彰化地方法院刑事判決　　　　　　　　九十三年度交訴字第七六號
　　公　訴　人　臺灣彰化地方法院檢察署檢察官
　　被　　　告　乙○○
右列被告因公共危險等案件，經台灣彰化地方法院檢察署檢察官提起公訴( 九十三年
偵字第三八七０號 )，本院認有刑事訴訟法第二百七十三條之一第一項之情形，而改
依簡式審判程序判決如左︰
    主  文
乙○○因過失傷害人，處有期徒刑貳月，又駕駛動力交通工具肇事，致人於傷而逃逸
，處有期徒刑玖月。應執行有期徒刑拾月。
    事  實
一、乙○○於民國九十三年二月二十三日二十二時起，在彰化縣彰化市○○路○段「
    宏展家俱店」與友人梁伯卿共同飲用酒類後，精神狀況欠佳，仍約莫於同日二十
    二時三十分許飲宴完畢後，即駕駛車號七Ｈ－一０二０號自小客車行走於道路，
    後於同日二十二時五十分許，沿彰化縣秀水鄉○○路，由西向東方向行駛，行經
    上開路段三七九號前，其本應注意汽車行駛時，駕駛人應注意車前狀況及兩車併
    行之間隔，並隨時採取必要之安全措施，而當時天候晴、光線為夜間有照明、且
    道面無障礙物、視距良好，並無不能注意之情事，竟因酒後操控能力不佳而疏於
    注意，即懵懂前行，未但注意同向前方，有人騎乘腳踏車行駛之狀況且亦未保適
    當之間隔，致所駕駛自小客車右前車頭撞及，在同向前方路面邊線由丙○○所騎
    乘腳踏車之後輪，致丙○○人車倒地，使丙○○受有胸壁挫傷及下肢挫傷等傷害
    ，詎乙○○肇事後，竟未停於現場採取救護或其他措施，反而立即加速逃離現場
    ，幸丙○○當場記下上開肇事車輛之車號，並告知前來救護及處理之員警，經警
    方由車籍資料循線通知乙○○到案，並採集上開肇事車輛相關撞擊之跡證並比對
    遺留於肇事現場之汽車霧燈罩，始查悉上情。
二、案經被害人丙○○訴由彰化縣警察局鹿港分局報告台灣彰化地方法院檢察署檢察
    官偵查起訴。
    理  由
一、按除被告所犯為死刑、無期徒刑、最輕本刑為三年以上有期徒刑之罪或高等法院
    管轄第一審案件者外，於前條第一項程序進行中，被告先就被訴事實為有罪之陳
    述時，審判長得告知被告簡式審判程序之旨，並聽取當事人、代理人、辯護人及
    輔佐人之意見後，裁定進行簡式審判程序；除簡式審判程序及簡易程序案件外，
    第一審應行合議審判，刑事訴訟法第二百七十三條之一第一項、第二百八十四條
    之一分別定有明文。本件被告所涉係死刑、無期徒刑、最輕本刑為三年以上有期
    徒刑之罪或高等法院管轄第一審案件以外之罪，並於本院行準備程序時就被訴事
    實為有罪之陳述，本院合議庭依前揭規定，經評議結果，裁定改由一名法官獨任
    行簡式審判程序，先予明。
二、右揭事實，業據被告乙○○於本院準備程序及審理中，供承不諱，核與告訴人丙
    ○○於警訊及偵查中所證訴之情節相符，且有道路交通事故現場圖、調查報告表
    ＜一＞＜二＞、鹿港分局交通事故記錄通報單、秀傳紀念醫院診斷證明書等在卷
    可稽。再者，事故現場遺留肇事自小客車右前霧燈罩乙片，而被告所有上開自小
    客車恰巧右前霧燈罩掉落，經警比對結果二者吻合，又實際比對告訴人遭撞擊之
    腳踏車與被告所有前開自小客車右前保險桿撞擊痕跡，發現二者高度吻合，另將
    被告乙○○所有前開車輛撐高採證後更進一步發現，該自小客車右前車樑覆蓋污
    泥處，留有撞擊告訴人丙○○所有前揭腳踏車後輪胎之胎紋，而自小客車左前車
    角，更殘存撞擊告訴人腳踏車車架後所刮附之藍色漆片移轉性跡證，有採證照片
    二十八張在卷足憑。是益徵被告乙○○於偵查中，所辯伊未肇事云云，與事實不
    符。另按「汽車行駛時，駕駛人應注意車前狀況及兩車併行之間隔，並隨時採取
    必要安全措施」，道路交通安全規則第九十四條第三項定有明文。被告乙○○駕
    車應注意上開規定，且依當時情形，又無不能注意之情事，其竟因酒後操控能力
    不佳，而疏於注意，即懵懂前行，未但注意同向前方，有人騎乘腳踏車行駛之狀
    況且亦未保適當之間隔，致肇事致人於傷，是非但其之駕駛行為顯有過失，且與
    被害人丙○○之受傷，亦具有因果關係。綜上，事證明確，被告乙○○之犯行，
    堪予認定。
三、核被告乙○○所為，係犯刑法第二百八十四條第一項之過失傷害及同法第一百八
    十五條之四之交通肇事逃逸罪。被告乙○○所犯上開二罪，犯意個別，罪名互異
    ，應分論併罰，爰審酌被告犯罪之動機、目的、手段、於駕車肇事後，猶駕車逃
    逸現場，以圖卸責，是其惡性菲輕，應從重量刑，否則如何以惕來茲及被害人所
    受傷勢與迄今尚未賠償被害人之損害等一切情狀，分別量處如主文所示之刑，並
    定其應執行之刑，以示懲儆。
據上論斷，應依刑事訴訟法第二百七十三條之一第一項、第二百九十九條第一項前段
，刑法第一百八十五條之四、第二百八十四條第一項前段、第五十一條第五款，罰金
罰鍰提高標準條例第一條前段，判決如主文。
本案經檢察官甲○○到庭執行職務
中    華    民    國      九十三      年      八      月      三十      日
                                臺灣彰化地方法院刑事第一庭
                                    法      官  洪  志  賢
右正本證明與原本無異。
如不服本判決，應於判決送達後十日內向本院提出上訴狀( 須附繕本 )。
告訴人或被害人對於判決如有不服具備理由請求檢察官上訴者，其上訴期間之計算係
以檢察官收受判決正本之日期為準。
                                    法院書記官  洪  年  慶
中    華    民    國      九十三      年      九      月        二      日
刑法第一百八十五條之四：
駕駛動力交通工具肇事，致人死傷而逃逸者，處六月以上五年以下有期徒刑。
刑法第二百八十四條
因過失傷害人者，處六月以下有期徒刑、拘役或五百元以下罰金。致重傷者，處一年
以下有期徒刑、拘役或五百元以下罰金。
從事業務之人，因業務之過失傷害人者，處一年以下有期徒刑、拘役或一千元以下罰
金。致重傷者，處三年以下有期徒刑、拘役或二千元以下罰金。
